【裁判字號】    89,交易,450
【裁判日期】    891003
【裁判案由】    公共危險
【裁判全文】
臺灣臺中地方法院刑事判決                        八十九年度交易字第四五號
    公  訴  人  臺灣台中地方法院檢察署檢察官
    被      告  甲○○
右列被告因公共危險等案件，經檢察官提起公訴（八十九年度偵字第一二一九六號）
，本院判決如左：
    主      文
甲○○服用酒類，不能安全駕駛動力交通工具而駕駛，處有期徒刑肆月，如易科罰金
，以佰元折算壹日；又傷害人之身體，處有期徒刑肆月，如易科罰金，以佰元折
算壹日。應執行有期徒刑陸月，如易科罰金，以佰元折算壹日。
    事      實
一、甲○○於民國（下同）八十九年七月十七日晚上九時許，飲酒後其吐氣所含酒精
    成份達每公升一．五五毫克，超過每公升Ｏ．二五毫克之標準值甚多，顯已不能
    安全駕駛動力交通工具，仍酒醉騎乘車牌號碼ＮＱＲ—九０五號重型機車，沿臺
    中市○○路由北往南方向行駛，途經台中市○○路八二七號前時，因事前飲酒已
    酒醉，而視線模糊，遂撞擊乙○○所駕駛而停放在路邊之車牌號碼ＲＦ－一九三
    七號自用小客車右後保險桿，並因此而人車倒地。乙○○見狀隨即上前將甲○○
    扶起，並欲將該機車扶正，詎甲○○竟另基於傷害之故意，徒手毆打乙○○之頭
    部，致乙○○受有頭部外傷合併右側顳部瘀青之傷害。
二、案經乙○○訴由臺中市警察局第四分局報請臺灣臺中地方法院檢察署檢察官偵查
    起訴。
    理      由
一、訊據被告甲○○固對於前開酒後駕車導致車禍之事實坦承不諱，惟矢口否認有何
    傷害告訴人乙○○之犯行，辯稱：伊並未打告訴人，只是拉告訴人，因伊不讓告
    訴人將機車扶起來，故只和告訴人發生拉扯云云。惟查，右揭毆打告訴人成傷之
    事實，業據告訴人乙○○到庭指訴：伊在路邊停車，被告騎車過來跌倒，伊去扶
    被告起來發現被告撞倒伊之車子，伊將被告扶起來後，被告突然出手打伊之頭部
    等語甚詳，核與被告於偵查時坦承當時其已喝醉，有與告訴人發生拉扯等情節大
    致相符，足徵被告於酒後騎車肇事後，確有與告訴人發生肢體上之衝突，進而傷
    害告訴人等情，是被告空言否認，所為上開辯解，顯係事後卸責之詞，不足採信
    。此外，復有驗傷診斷證明書一紙、刑法第一百八十五條之三案件測試觀察紀錄
    表、刑法第一百八十五條之三查獲後測試、觀察職務報告各一份、臺中市○○○
    道路交通事故調查報告表一份、現場照片四幀、被告酒精測試值一紙附卷可稽。
    本件事證明確，被告犯行堪以認定。
二、核被告甲○○所為，係犯刑法第一百八十五條之三之服用酒類，不能安全駕駛動
    力交通工具而駕駛罪及同法第二百七十七條第一項之普通傷害罪。被告所犯上開
    二罪，犯意各別，犯罪構成要件不同，應予分論併罰。爰審酌被告因車禍細故旋
    徒手毆打告訴人，及其行為所生危害、告訴人受傷程度，以及犯罪後未能完全坦
    承犯行等一切情狀，分別量處如主文所示之刑，並均諭知易科罰金之折算標準，
    且定其應執行刑及諭知易科罰金之折算標準，以資懲儆。
三、據上論斷，應依刑事訴訟法第二百九十九條第一項前段，刑法第一百八十五條之
    三、第二百七十七條第一項、第四十一條、第五十一條第五款，罰金罰鍰提高標
    準條例第一條前段、第二條，判決如主文。
中      華      民      國    八十九    年      十      月      三      日
                                    臺灣臺中地方法院交通法庭
                                        法  官  夏  一  
右正本證明與原本無異。
如不服本判決，應於判決送達後十日內向本院提出上訴狀( 應附繕本 )，上訴於臺灣
高等法院臺中分院。
                                        書記官
中      華      民      國    八十九    年      十      月      五      日
附錄論罪科刑法條
刑法第一百八十五條之三
服用毒品、麻醉藥品、酒類或其他相類之物，不能安全駕駛動力交通工具而駕駛者，
處一年以下有期徒刑、拘役或三萬元以下罰金。
刑法第二百七十七條第一項
傷害人之身體或健康者，處三年以下有期徒刑，拘役或一千元以下罰金。


司法院資訊處製作；財團法人民間司法改革基金會備份。
